【裁判字號】    90,訴,1738
【裁判日期】    900919
【裁判案由】    給付買賣價金
【裁判全文】
臺灣臺北地方法院民事判決  九十年度訴字第一七三八號
    原      告  普羅汽車股份有限公司
    法定代理人  乙○○
    訴訟代理人  丙○○
                甲○○
    被      告  戊○○
                丁○○
右當事人間請求給付買賣價金事件，本院判決如左：
    主    文
被告應連帶給付原告新台幣捌拾萬零貳仟玖佰捌拾元及自民國九十年五月三十日起
至清償日止，按年息百分之二十計算之利息。
原告其餘之訴駁回。
訴訟費用由被告連帶負擔百分之九十，餘由原告負擔。
本判決第一項於原告以新台幣貳拾捌萬元供擔保後，得假執行。
原告其餘假執行之聲請駁回。
    事    實
甲、原告方面：
  壹、聲明：
    一、被告應連帶給付原告新台幣（下同）八十四萬七千三百六十八元，及其中八
        十萬二千九百八十三元，自民國九十年五月三十日起至清償日止，按年息百
        分之二十計算之利息，另四萬四千三百八十五元，自起訴狀繕本送達被告之
        翌日起至清償日止，按年息百分之五計算之利息。
    二、願供擔保請准宣告假執行。
  貳、陳述：
    一、被告戊○○於八十九年九月十九日邀同被告丁○○為連帶保證人，以分期付
        款方式向原告購買賓士廠牌一九九四年式牌號LH2868號自用小客車一輛，約
        定分期總價一百七十七萬五千三百四十元，自八十九年十月二十日至九十一
        年九月二十日止，分三十六期攤還，每期應付四萬九千三百十五元，如未按
        期攤還，即喪失期限利益，全部分期債務均視為到期，並自遲延時起另按年
        息百分之二十計付利息，原告亦得逕取回買賣車輛予以處分，以價款沖抵分
        期款及按未繳分期款百分之二十計算之違約金，取回車輛所發生之費用由被
        告負擔。
    二、被告丁○○自八十九年十二月二十日起即拒不付款，依約被告分期債務視同
        全部到期。經原告取回系爭買賣車輛並予拍賣抵沖本金、發票稅、違約金、
        利息及取回車輛費用後，尚欠原告八十萬二千九百八十三元，其計算式如附
        表所示。另欠原告九十年度使用牌照稅二萬八千二百二十元，及八十九、九
        十年度之保險費一萬六千一百六十五元。為此，依買賣及連帶保證契約之法
        律關係，訴請被告連帶給付如聲明所示。
  參、證據：提出車輛買賣契約書影本一件、支票暨退票理由單影本一件、統一發票
      影本四件、拍定證明書影本一件、收據影本三件、使用牌照稅繳款書影本一件
      為證。
乙、被告方面：
  壹、聲明：駁回原告之訴。
  貳、陳述：被告丁○○貸車款一百十萬元，已繳二期。買賣車輛用不到半年，原告
      已經把車賣掉，還要被告賠八十幾萬元。車是被告丁○○請原告拖回取，鑰匙
      也還給原告，為何還需配鎖費。車是原告拖回去，為何要付拖車費和停車費。
      且車是被告丁○○通知原告拖回去，為何還有這麼多費用？
    理    由
一、依兩造所訂車輛買賣契約書第十一條約定，本件由兩造合意以本院為第一審管轄
    法院，合先敘明。
二、原告主張被告戊○○於八十九年九月十九日邀同被告丁○○為連帶保證人，以分
    期付款方式向原告購買賓士廠牌一九九四年式牌號LH2868號自用小客車一輛，約
    定分期總價一百七十七萬五千三百四十元，自八十九年十月二十日至九十一年九
    月二十日止，分三十六期攤還，每期應付四萬九千三百十五元，如未按期攤還，
    即喪失期限利益，全部分期債務均視為到期，並自遲延時起另按年息百分之二十
    計付利息，原告亦得逕取回買賣車輛予以處分，以價款沖抵分期款及按未繳分期
    款百分之二十計算之違約金，取回車輛所發生之費用由被告負擔。詎被告丁○○
    自八十九年十二月二十日起即不付款，依約被告分期債務視同全部到期。經原告
    取回系爭買賣車輛並予拍賣抵沖本金、發票稅、違約金、利息及取回車輛費用後
    ，尚欠原告八十萬二千九百八十三元等情，業據其提出與所述相符之車輛買賣契
    約書、支票暨退票理由單、統一發票、拍定證明書、收據等件為證，被告對原告
    主張上開事實，除否認其應負擔拖車費、停車費及配鎖費，辯稱係其通知原告將
    車拖回且已還原告鑰匙云云外，餘均不爭執。然查兩造所訂車輛買賣契約第捌條
    第一項明文約定原告因被告違約不付分期款，得取回買賣之車輛，取回車輛所發
    生費用皆由被告負擔，則原告所支出之尋車費、配鎖費、拖車費、停車場費等因
    取回車輛所發生之費用，本應由被告負擔，且原告否認被告有交還鑰匙，被告復
    未舉證證明有交還，足見被告所辯，尚不可採信。原告主張之事實，堪信為真正
    。其據以請求被告連帶給付八十四萬七千三百六十八元，及其中八十萬二千九百
    八十三元，自九十年五月三十日起至清償日止，按年息百分之二十計算之利息，
    即無不合。
三、至於原告另主張被告尚欠其九十年度使用牌照稅二萬八千二百二十元，及八十九
    、九十年度之保險費一萬六千一百六十五元一節，固據其提出收據及使用牌照稅
    繳款書為證。惟依系爭車輛買賣契約第陸條第一項約定，買賣車輛由原告向保險
    公司投保竊盜險、強制汽車責任險、第三人意外責任險二百六十萬元，並由原告
    支付費用；另第柒條亦約定，分期期間車輛之稅費由原告負擔。準此，原告所支
    出之九十年度使用牌照稅二萬八千二百二十元，及八十九、九十年度之保險費一
    萬六千一百六十五元，本應由原告負擔，原告向被告請求連帶如數給付，自屬無
    據。
四、從而，原告請求被告連帶給付八十四萬七千三百六十八元，及其中八十萬二千九
    百八十三元，自九十年五月三十日起至清償日止，按年息百分之二十計算之利息
    ，為有理由，應予准許。逾此部分之請求，為無理由，應予駁回。
五、原告陳明願供擔保，聲請宣告假執行，經核其勝訴部份，合於法律規定，爰酌定
    相當之擔保金額宣告之；其餘假執行之聲請，因該部份訴之駁回而失所依據，應
    予駁回。
據上論結，原告之訴為一部有理由，一部無理由，依民事訴訟法第七十九條但書、第
八十五條第二項、第三百九十條第二項，判決如主文。
中      華      民      國      九十    年      九      月     十九     日
                                    民事第六庭法      官  黃明發
右為正本係照原本作成
如對本判決上訴，須於判決送達後廿日內向本院提出上訴狀
中      華      民      國      九十    年      九      月    二十六    日
                                              法院書記官  謝梅琴


司法院資訊處製作；財團法人民間司法改革基金會備份。
